【裁判字號】    89,易,150
【裁判日期】    900316
【裁判案由】    傷害
【裁判全文】
臺灣宜蘭地方法院刑事判決                          八十九年度易字第一五號
    公  訴  人  臺灣宜蘭地方法院檢察署檢察官
    被      告  戊○○
右列被告因傷害案件，經檢察官提起公訴（八十九年度偵緝字第四六號），本院判決
如左：
    主  文
戊○○共同傷害他人身體，處拘役伍拾日，如易科罰金以參佰元折算壹日。
    事  實
一、戊○○於民國八十八年七月三日下午四時三十分許，與友人甲○○、乙○○及一
    名不詳姓名之成年男子（均未據起訴）共四人，因懷疑丙○○與丁○○涉嫌竊取
    乙○○之機車，而與之發生爭執，戊○○等四人竟出於共同傷害之犯意，以徒手
    或持附近所拾之棍棒而毆打丙○○，使丙○○受有左肘肱骨線形骨折、下唇裂傷
    二公分等傷害。
二、案經告訴人丙○○訴由宜蘭縣警察局羅東分局報告台灣宜蘭地方法院檢察署檢察
    官偵查起訴。
    理  由
一、訊據被告固坦承有因告訴人等因涉嫌竊取機車而發生糾紛，惟矢口否認有何傷害
    犯行，辯稱：是告訴人丙○○與丁○○偷乙○○之機車，伊與甲○○去追他們，
    後來因對方拿刀子出來，伊要去搶刀子而割傷，乙○○與甲○○等人就動手打告
    訴人，伊並沒有動手打告訴人等云云。
（一）經查，右揭事實，業據告訴人丙○○指訴遭被告等人毆打，核與當時在場之證
      人丁○○於本院審理時證稱有人質問他們為何偷車等語並予毆打等情相符，復
      有財團法人天主教靈醫會羅東聖母醫院診斷證明書可查。可見告訴人指訴所受
      之傷害係遭人毆打所致應屬非虛。
（二）而證人甲○○於本院審理時證稱：「‧‧‧老闆娘的女兒有看到二人在搖機車
      ，就跟我們說車子快被偷走，我們就衝出去，當時乙○○的車子還在原位，對
      方二人騎一台機車就要跑了，我與被告就騎一台機車去追，後來對方就拿刀子
      出來，被告去搶，我就去打他，之後乙○○與不詳姓名之人也就跟過來‧‧‧
      」、證人甲○○則證稱：「‧‧‧我在樓上有看到告訴人把我的機車騎走，被
      告與甲○○下去騎車追，我隨後就下去，之後他們把告訴人追回來，‧‧‧我
      與甲○○還有另一位朋友就一起打告訴人」等語，顯見被告與甲○○、乙○○
      有因告訴人涉嫌竊取機車一事，而與告訴人發生糾紛，且被告尚將已離去之告
      訴人帶回質問，益見被告介入糾紛並與渠等欲以私力解決問題甚明。
（三）被告復於本院審理時自承：當時伊有打告訴人而別人拿棍子等語。且被告右手
      虎口之撕裂傷，經證人甲○○、乙○○證稱係因搶對方刀子而受傷，並有行政
      院衛生署宜蘭醫院之驗傷診斷書可憑，是被告若未與甲○○、乙○○及不詳姓
      名之成年男子有傷害告訴人之犯意聯絡與行為分擔，豈會動手搶刀而致自己受
      傷，是被告前揭所辯，均非足採。是本件被告犯行明確，應依法論科。
二、核被告所為係犯刑法第二百七十七條第一項之傷害罪。被告與乙○○、甲○○及
    不詳年籍姓名之成年男子有犯意聯絡與行為分擔，均為共同正犯。爰審酌被告犯
    罪之動機、目的、手段、所犯造成告訴人之傷害、未與告訴人達成和解並予賠償
    及犯罪後之態度，量處如主文所示之刑，並諭知易科罰金之折算標準。而用以毆
    打丙○○之棍棒，係附近撿拾而得，已據被告供承在卷，非屬共犯所有，爰不宣
    告沒收。
據上論斷，應依刑事訴訟法第二百九十九條第一項前段、刑法第二十八條、第二百七
十七條第一項、第四十一條、罰金罰鍰提高標準條例第一條前段、第二條，判決如主
文。
本案經檢察官林慧到庭執行職務。
中    華    民    國      九十      年      三      月       十六       日
                                  臺灣宜蘭地方法院刑事第二庭
                                      法  官
右正本證明與原本無異。
如不服本判決，應於判決送達後十日內，向本院提出上訴狀。
所犯法條：
中華民國刑法第二百七十七條
 (普通傷害罪)
傷害人之身體或健康者，處三年以下有期徒刑、拘役或一千元以下罰金。
犯前項之罪因而致人於死者，處無期徒刑或七年以上有期徒刑；致重傷者
，處三年以上十年以下有期徒刑。


司法院資訊處製作；財團法人民間司法改革基金會備份。
